【裁判字號】    97,訴,2651
【裁判日期】    970731
【裁判案由】    毒品危害防制條例
【裁判全文】
臺灣板橋地方法院刑事判決              97年度訴字第2651號
公  訴  人  臺灣板橋地方法院檢察署檢察官
被      告  甲○○
上列被告因違反毒品危害防制條例案件，經檢察官提起公訴（97
年度毒偵字第3577號），被告於本院準備程序中就被訴之事實為
有罪之陳述，經本院合議庭裁定由受命法官獨任進行簡式審判程
序審理，判決如下：
    主  文
甲○○施用第一級毒品，累犯，處有期徒刑拾月。
扣案吸食器壹組沒收之。
    事實及理由
壹、程序方面
    刑事訴訟法第二百七十三條之一第一項規定除被告所犯為死
    刑、無期徒刑、最輕本刑為三年以上有期徒刑之罪或高等法
    院管轄第一審案件者外，於審判期日前之程序進行中，被告
    先就被訴事實為有罪之陳述時，審判長得告知被告簡式審判
    程序之旨，並聽取當事人、代理人、辯護人及輔佐人之意見
    後，裁定進行簡式審判程序。查本案被告甲○○被訴違反毒
    品危害防制條例案件，非前開不得進行簡式審判程序之案件
    ，經被告於本院審理時就被訴之事實為有罪之陳述，且經本
    院告知被告簡式審判程序之旨，聽取被告及檢察官之意見後
    ，爰依刑事訴訟法第二百七十三條之一第一項規定裁定改依
    簡式審判程序審判之，先予敘明。
貳、實體方面
一、本件犯罪事實：
  (一)甲○○前於民國九十五年間因施用毒品案件，經臺灣士林地
    方法院以九十五年度毒聲字第三五二號裁定令入勒戒處所觀
    察、勒戒後，認有繼續施用毒品之傾向，復經同法院以九十
    五年度毒聲字第四九八號裁定令入戒治處所施以強制戒治，
    於九十六年八月十七日強制戒治執行完畢出所，並經臺灣士
    林地方法院檢察署檢察官以九十六年度戒毒偵字第六五號為
    不起訴處分確定；又其前有多項竊盜前科，復因竊盜案件，
    經本院以九十四年度簡字第四八七六號判決判處有期徒刑四
    月，如易科罰金，以銀元三百元折算一日確定，於九十五年
    九月四日縮刑期滿執行完畢（構成累犯）。
  (二)詎甲○○猶未悛悔警惕，明知海洛因及甲基安非他命係毒品
    危害防制條例所列之第一、二級毒品，不得施用及持有，仍
    於強制戒治執行完畢釋放後五年內，基於同時施用第一、二
    級毒品之犯意，於九十七年四月七日中午十二時許，在臺北
    縣三重市○○街一三四號四樓Ｂ1 室住處，以將海洛因及甲
    基安非他命混合置於玻璃球內燒烤吸其煙氣之方式，同時施
    用海洛因及甲基安非他命一次，嗣於同日晚間九時三十分許
    ，在臺北縣三重市○○路與大智街口為警查獲，旋在其上址
    住處扣得甲○○所有供己施用海洛因與甲基安非他命之吸食
    器一組及另案被告歐泳宏所有之注射針筒四枝。
  (三)案經臺北縣政府警察局三重分局報告臺灣板橋地方法院檢察
    署檢察官偵查起訴。
二、本件證據：
  (一)被告甲○○於本院準備程序及審理時之自白。
  (二)臺灣檢驗科技股份有限公司九十七年四月二十三日濫用藥物
    檢驗報告、臺北縣政府警察局三重分局查獲毒品案件被移送
    者姓名代碼對照表影本及臺灣高等法院被告前案紀錄表各一
    份。
  (三)扣案吸食器一組。
三、論罪科刑：
  (一)核被告甲○○所為，係犯毒品危害防制條例第十條第一項之
    施用第一級毒品罪及同條第二項之施用第二級毒品罪。其施
    用第一、二級毒品前持有第一、二級毒品之低度行為經施用
    之高度行為所吸收，均不另論罪。又被告上開犯行，係以一
    行為同時觸犯施用第一、二級毒品罪，為想像競合犯，依刑
    法第五十五條規定，應從重之施用第一級毒品罪處斷。再被
    告有如事實欄所載犯罪科刑及刑之執行情形，有臺灣高等法
    院被告前案紀錄表在卷可稽，其於有期徒刑執行完畢後五年
    內，故意再犯本案有期徒刑以上之罪，為累犯，應依法加重
    其刑。
  (二)爰審酌被告有如事實欄所示施用毒品而經強制戒治之紀錄及
    多項前科，素行不良，詎其猶未悛悔警惕，於強制戒治執行
    完畢釋放後五年內，再犯本案施用第一、二級毒品之罪，顯
    未因前所受之強制戒治而決心改過，矯正其行；且被告施用
    毒品不但足以導致精神障礙、性格異常，甚至造成生命危險
    ，戕害個人身心健康，對社會治安可能之危害程度非輕，並
    斟酌其施用第一、二級毒品之次數及犯罪後坦承犯行，態度
    良好等一切情狀，量處如主文所示之刑，以示儆懲。
  (三)末查，扣案吸食器一組，為被告所有供上開施用毒品犯罪所
    用之物，業據被告供明在卷，應依刑法第三十八條第一項第
    二款規定宣告沒收之。至扣案注射針筒四枝，係與被告同時
    經警查獲之另案被告歐泳宏所有之物，此據被告於本院準備
    程序及審理供明在卷，復查無其他積極證據足證該扣案注射
    針筒係被告所有且供本案犯罪所用之物，爰不為沒收之諭知
    。
四、應適用之法條：應依刑事訴訟法第二百七十三條之一第一項
    、第二百九十九條第一項前段、第三百十條之二、第四百五
    十四條第二項，毒品危害防制條例第十條第一項、第二項，
    刑法第十一條前段、第五十五條、第四十七條第一項、第三
    十八條第一項第二款，判決如主文。
五、如不服本判決，得自收受送達之日起十日內敘明上訴理由向
    本院提出上訴狀。
本案經檢察官林珮菁到庭執行職務。
中    華    民    國    97    年    7     月    31    日
                  刑事第九庭    法  官  張筱琪
上列正本證明與原本無異。
如不服本判決，應於送達後十日內敘明上訴理由，向本院提出上
訴狀
                                書記官  林怡君
中    華    民    國    97    年    7     月    31    日
附錄本案論罪科刑法條全文：
毒品危害防制條例第十條
施用第一級毒品者，處六月以上五年以下有期徒刑。
施用第二級毒品者，處三年以下有期徒刑。


司法院資訊處製作；財團法人民間司法改革基金會備份。
